【裁判字號】    89,交上易,776
【裁判日期】    890524
【裁判案由】    公共危險等
【裁判全文】
臺灣高等法院臺南分院刑事判決          八十九年度交上易字第七七六號      潛
      上  訴  人
      即  被  告  丙  ○  ○
右列上訴人因傷害案件，不服臺灣臺南地方法院八十九年度易字第一四七號中華民國
八十九年一月三十一日第一審判決（起訴案號：臺灣臺南地方法院檢察署八十八年度
偵字第一三九七三號），提起上訴，本院判決如左：
      主      文
上訴駁回。
      事      實
一、丙○○曾於民國（下同）八十七年間，因傷害案件經本院判處有期徒刑四月確定
    ，於八十八年三月三十日易科罰金執行完畢，仍不知悔改，明知服用酒類，其酒
    精濃度呼氣達每公升○‧七一毫克，不能安全駕駛動力交通工具，仍於八十八年
    九月二十五日凌晨，駕駛車號ＹＬＰ─四三三號重機車在道路行駛，而同日凌晨
    五時三十分許，行經台南市○○○路與凱旋路口時，因無法安全駕駛致輕微擦撞
    乙○○所駕駛內載甲○○之車號Ｃ七─三五一五號自小客車。丙○○於發生擦撞
    後未下車察看，仍繼續行駛，引起乙○○、甲○○二人之不滿，駕車追逐，於同
    日凌晨五時十分許，追至台南縣永康市○○街四十七號地下室，始將丙○○攔下
    質問，雙方意見不合，乙○○、甲○○即基於共同傷害之犯意，以拳頭及滅火器
    打丙○○，而丙○○亦動手還擊，並用口咬乙○○，致丙○○受有頭部外傷，乙○○受有手部多處挫傷及右手背咬痕之傷害（乙○○、甲○○均經原審依傷害罪
    判處有期徒刑三月，緩刑三年確定）。
二、案經台南縣警察局永康分局報請臺灣臺南地方法院檢察署檢察官偵查起訴。
      理      由
一、訊據上訴人即被告丙○○矢口否認有酒醉及毆打乙○○行為，辯稱：伊機車有碰
    撞一下，但不知道有擦撞，伊騎機車回家，他們追到大樓地下室，就用滅火器及
    拳頭打伊云云。
二、前揭被告酒後駕駛重機車，擦撞乙○○所駕駛之自小客車部分，業據被告坦承不
    諱，核與乙○○、甲○○指訴情節大致相符，又被告飲酒後酒精濃度呼氣達每公
    升○‧七一毫克，此有被告丙○○吐氣所含酒精濃度測試結果單乙紙在卷足憑。
    按汽車駕駛人飲酒後其吐氣所含酒精成份超過每公升○‧二五毫克以上者，不得
    駕車，道路交通安全規則第一百十四條第二款定有明文。又依法務部八十八年五
    月十八日法檢字第○○一六六九號函示，認刑法第一百八十五條之三係抽象危險
    犯，參考德國、美國之認定標準，對於酒精濃度呼氣已達每公升○．五五毫克或
    血液濃度達○．一％以上，肇事率為一般正常人之十倍，認為已達不能安全駕駛
    之標準。被告經測試酒精濃度已達每公升○．七一毫克以上，肇事率為一般正常
    人之十倍，被告仍然駕車行駛，並擦撞乙○○所駕駛之自小客車，益徵其當時已
    不能安全駕駛汽車。被告猶以：伊尚未達到不能安全駕駛汽車程度云云，斤斤置
    辯，顯非可採。
三、次查被告與乙○○、甲○○互毆，傷害乙○○部分，亦據被告供承不諱，核與乙○○、甲○○之指訴情節相符，且乙○○受有上揭傷害，亦經醫院出具診斷證明
    書存卷可稽，顯見被告乙○○之傷確係因被告互毆傷害所造成，被告所辯無非飾
    卸刑責之詞，不足採信。故被告犯行，事證明確，洵堪認定。
四、核被告丙○○所為，係犯刑法第一百八十五條之三之酒後不能安全駕駛動力交通
    工具而駕駛罪及刑法第二百七十七條第一項之傷害罪。所犯上開二罪間，犯意各
    別，行為互殊，應分論併罰。又被告曾於八十七年間因犯傷害罪，經本院判處有
    期徒刑四月確定，於八十八年三月十日易科罰金執行完畢，有臺灣臺南地方法院
    檢察署刑案資料查註紀錄表在卷可按，於五年之內再犯本件有期徒刑以上之罪，
    為累犯，應依法加重其刑。原審審酌被告犯罪之動機、目的、手段、所生危害、
    犯後態度及酒醉騎車肇事後，未下車查看，以致發生本件紛爭等一切情狀，並適
    用刑法第一百八十五條之三、第二百七十七條第一項、第四十一條、第四十二條
    第二項、第四十七條、罰金罰鍰提高標準條例第一條前段、第二條，就酒後不能
    安全駕駛動力交通工具而駕駛罪部分量處罰金三萬元，傷害部分量處有期徒刑四
    月，復諭知如易服勞役及易科罰金均以三佰元折算一日之標準。本院經核原判決
    ，認事用法，並無不合，量刑亦屬妥適。被告上訴意旨，否認傷害犯罪，並指摘
    原判決不當，為無理由，應予駁回。又甲○○於警訊時，雖曾就被告傷害部分表
    明提出告訴，惟未提出受傷之診斷證明書以資證明，被告被訴該部分傷害罪嫌，
    顯屬不能證明，此部分亦未經檢察官起訴，因無證明證明被告確有毆打甲○○受
    傷，自與本案無裁判上一罪關係，該部分不在本院審理範圍，併予明。
五、據上論斷，應依刑事訴訟法第三百六十八條，判決如主文。
本案經檢察官劉欽銘到庭執行職務。
中  華  民  國      八  十  九      年      五      月      二十四      日
                                臺灣高等法院臺南分院刑事第五庭
                                    審判長法官  茆    臺    雲
                                          法官  曾    平    杉
              法官  蔡    長    林
右正本證明與原本無異。
不得上訴。
                                    法院書記官  李    培    薇
中  華  民  國      八  十  九      年      五      月      二十五      日
附錄本案論罪科刑法條全文：
刑法第二百七十七條第一項：傷害人之身體或健康者，處三年以下有期徒刑、拘役或
                          一千元以下罰金。
刑法第一百八十五條之三：
服用毒品、麻醉藥品、酒類或其他相類之物，不能安全駕駛動力交通工具而駕駛者，
處一年以下有期徒刑、拘役或三萬元以下罰金。


司法院資訊處製作；財團法人民間司法改革基金會備份。
